臺灣桃園地方法院刑事判決　　　　　93年度訴字第676號
　　公　訴　人　臺灣桃園地方法院檢察署檢察官
　　被　　　告　庚○○　男　4.
　　選任辯護人　吳錫欽律師
　　被　　　告　辛○○　男　3.
　　選任辯護人　何啟薰律師
　　被　　　告　午○○　男　3.
　　　　　　　　子○○　男　3.
上列被告等因詐欺等案件，經檢察官提起公訴（93年度偵緝字第
193號、90年度偵字第671、681、3316號），及移送併案審理（
台灣高雄地方法院檢察署93年度偵字第13370 號），被告等於本
院準備程序進行中，就被訴事實均為有罪之陳述，經本院告知簡
式審判程序意旨，並聽取公訴人及被告等之意見後，本院合議庭
裁定依簡式審判程序審理，本院判決如下：
    主  文
庚○○共同連續行使偽造私文書，足以生損害於公眾及他人，累
犯，處有期徒刑壹年肆月。扣案如附表一、附表二「應沒收之物
」欄所示之物均沒收。辛○○共同連續行使偽造私文書，足以生
損害於公眾及他人，處有期徒刑壹年。扣案如附表一、附表二「
應沒收之物」欄所示之物均沒收。
午○○共同連續行使偽造私文書，足以生損害於公眾及他人，處
有期徒刑壹年。扣案如附表一、附表二「應沒收之物」欄所示之
物均沒收。
子○○連續行使變造私文書，足以生損害於公眾及他人，累犯，
處有期徒刑壹年貳月。
    事  實
一、庚○○前於民國（下同）八十七年間犯偽造文書、詐欺等罪
    ，經法院判處應執行有期徒刑一年九月，於九十年八月二十
    二日假釋，刑期至九十一年七月三日屆滿以已執行論。子○○前於八十八年間犯竊盜罪，經台灣彰化地方法院判處有期
    徒刑二年，於九十年六月二十日假釋，刑期至九十年十一月
    十七日屆滿以已執行論。
二、庚○○、辛○○、午○○及真實姓名年籍不詳之成年男子「
    阿清」，共同意圖為自己不法之所有，並基於概括之犯意聯
    絡，明知附表一編號一至六所示之被害人楊瓊娟等人所有自
    用小客車係遭人偷竊之贓車，竟基於故買贓物之概括犯意聯
    絡，自九十二年一月中旬至同年十月間止，由「阿清」自不
    詳管道予以買受。復基於偽造特種文書及變造私文書之概括
    犯意聯絡，由庚○○、午○○以網路連上監理站網頁尋找資
    料或到監理站向黃牛購買資料方式，取得與上開贓車同型，
    但未有失竊紀錄之車輛之車籍、車主資料後，即交由「阿清
    」在不詳時間、地依取得之車牌號碼偽造車牌，並將取得之
    車身、引擎號碼打印於上開買受之贓車上加以變造，再懸掛
    偽造之車牌後，將上開贓車改裝成俗稱「Ｂ車」之複製車交
    予庚○○。庚○○於取得上開「Ｂ車」後，即基於偽造公印
    文及偽造國民
    廣告上，刊登「缺錢找我」之小廣告，徵得願意冒充Ｂ車車
    主之人（即俗稱之車手），再將所取得之車手之照片，經由
    雜誌廣告介紹，交由不詳姓名之成年男子，並基於犯意聯絡
    ，於不詳時間、地點偽刻「內政部」之公印一顆後，將該公
    印文蓋於貼有上開車手照片之
    丙○○、乙○○、癸○○○、亥○○、邱建文、己○○等人
    之
    由午○○持上開偽造之國民
    照及原領之汽車新領牌照登記書遺失為由，申請補發上開Ｂ
    車之行車執照、新領牌照登記書等車籍資料，致監理機關之
    承辦公務員誤信其等為原車主及相關證件確已遺失，而將行
    車執照、新領牌照登記書遺失、申請補發等相關資料輸入電
    腦後，補發上開Ｂ車之行車執照、新領牌照登記書。庚○○
    於取得上開「Ｂ車」、偽造國民
    新領牌照登記證書後，即指示辛○○、午○○帶同車手或由
    午○○充當車手，於附表一編號一至六所示之時間、地點，
    持前開偽造
    資料，駕駛Ｂ車前往如附表一編號一至六所示之中古車行，
    以車手偽裝之車主積欠地下錢莊債務，急需賣車籌款還錢為
    由兜售，且出示前揭證件以取信於車行，並偽簽如附表一編
    號一至六所示之之變造後車輛車主之簽名而偽造汽車買賣契
    約書，致前揭中古車行之人員陷於錯誤，誤信其等所售Ｂ車
    乃來歷正當之中古車，而交付如附表一編號一至六所示之金
    額，共計詐得二百八十萬元（其詐得金錢中百分之八十五部
    分交給「阿清」，其餘百分之十五部分則由庚○○、辛○○
    、午○○朋分），均足以生損害於各該被害人及戶政機關、
    監理機關對於戶政管理、汽車管理之正確性。
三、子○○明知附表一編號七至十所示之被害人黃新發等人所有
    自用小客車均係遭人偷竊之贓車，且明知上開贓車之原始車
    身、引擎號碼已經遭不詳之人於不詳時間、地點變造為附表
    一編號七至十所示之車身、引擎號碼，並懸掛附表一編號七
    至十所示之偽造車牌，已將上開贓車改裝成俗稱「Ｂ車」之
    複製車，竟基於故買贓物之概括犯意，自九十二年八月中旬
    起至同年十月底，從某不詳之人處買進上開附表一編號七至
    十所示之「Ｂ車」。又明知庚○○欲進行買賣「Ｂ車」圖利
    ，竟基於行使變造準私文書、偽造特種文書之概括犯意，於
    買進上開「Ｂ車」後隨即以每輛十二萬至二十五萬不等之代
    價出賣予庚○○，而庚○○亦基於故買贓物之概括犯意，予
    以買受。惟庚○○於買受上開附表一編號七至十所示之車輛
    後，尚未開始進行偽造
    ，即遭查獲而均未賣出。
四、又庚○○為取得人頭帳戶，以供其等買賣Ｂ車時匯款之用，
    即指示辛○○依前揭刊登廣告方式，徵得不詳姓名、年籍之
    車手，共同承前行使偽造特種文書、偽造公印文之概括犯意
    ，將所取得之車手之照片，經由雜誌廣告介紹，交由不詳姓
    名之成年男子，以偽刻「內政部」之公印，蓋於貼有上開車
    手照片之
    文啟、謝志鴻等人之國民
    地點偽刻乙○○、王秋光、張春長、蔡文啟、謝志鴻等人之
    印章後，帶同該假冒乙○○、王秋光、張春長、蔡文啟、謝
    志鴻等人之車手，持前揭偽造
    二所示時間，前往如附表二所示之銀行，冒用乙○○等人名
    義，向各該銀行申請得如附表二所示之銀行帳戶使用，均足
    生損害於乙○○、王秋光、張春長、蔡文啟、謝志鴻等人及
    附表二所示之銀行。
五、迄九十二年二月間，附表一編號一所示購買Ｂ車之日聯汽車
    商行負責人林正傑、寅○○，因其等透過辛○○介紹所購得
    之七Ｋ–六二六六號自用小客車，在送廠維修期間，卻接獲
    該車在外違規行駛之舉發違規通知單，乃覺有異而向車主巳
    ○○查詢後，始知原車牌號碼七Ｋ–六二六六號車仍在巳○○持有中，並未出售，即報警處理。嗣於九十三年一月八日
    晚間六時四十分許，為警在桃園縣桃園市○○路一六二號六
    樓查獲辛○○，復於同年月十三日上午十一時三十分許，在
    台北縣蘆洲市○○街三十八巷四十五弄五十一號一樓查獲庚○○，並扣得附表一編號七至九部分所示之車輛（附表一編
    號十所示車輛，已由庚○○於九十三年一月初，無償借予其
    友人翁建發使用），循線查獲上情。
五、案經台北市政府警察局士林分局移送台灣士林地方法院檢察
    署檢察官呈請台灣高等法院檢察署檢察長核轉及內政部警政
    署刑事警察局移送台灣桃園地方法院檢察署檢察官偵查起訴
    及移送併案審理。
    理  由
一、本件被告庚○○、辛○○、午○○、子○○所犯為死刑、無
    期徒刑、最輕本刑為三年以上有期徒刑以外之罪，被告等人
    於準備程序中就被訴事實為有罪之陳述，經法官告知簡式審
    判程序之旨，並聽取公訴人、被告等人之意見後，合議庭認
    為適宜，依刑事訴訟法第二百七十三條之一第一項規定，裁
    定進行簡式審判程序，先此敘明。
二、訊據被告庚○○、辛○○、午○○對於右揭犯罪事實二所示
    之犯罪事實，於審理中均坦白承認，而附表一編號一至六所
    示之車輛均係遭竊，其車身、引擎號碼均經過變造後，由被
    告等持偽造
    兜售等情，亦據證人寅○○、林正傑、巳○○、未○○、丑
    ○○、丙○○、未○○、乙○○、卯○○、癸○○○、天○○、亥○○、辰○○、陳寶緩、己○○等人於警訊或偵查中
    證述屬實，並有如附表一編號一至六所示之偽造買賣契約書
    、過戶登記書、異動登記書、國民
    登記書、經變造之車身及引擎號碼照片等在卷可資佐證，足
    認被告等人之上開自白與事實相符，堪以採信。事證明確，
    被告庚○○、辛○○、午○○等人關於此部分之犯行，已經
    可以認定，應依法論罪科刑。
三、訊據被告庚○○、子○○對於右揭犯罪事實三所示之犯罪事
    實，於審理中均坦白承認，而附表一編號七至十所示之車輛
    均係遭竊，且其車身、引擎號碼均經過變造等情，亦據證人
    地○○、酉○○、壬○○、翁建發、宙○○、戊○○、謝合
    乙等人於警訊或偵查中陳述明確，並有附表一編號七至十所
    示之車輛、變造車身、引擎號碼照片等在卷可資佐證，足認
    被告庚○○、子○○上開自白與事實相符，堪予採信。事證
    明確，此部分之犯行，已經可以認定，應依法論罪科刑。
四、訊據被告庚○○、辛○○對於右揭犯罪事實四所示之犯罪事
    實，於審理中均坦承不諱，並有扣案之被害人王秋光、張春
    長、乙○○等人之偽造國民
    張春長、蔡文啟、乙○○、謝志鴻等人之印章，及上開被害
    人王秋光、張春長、蔡文啟、乙○○、謝志鴻等人之存摺可
    資佐證，足認被告庚○○、辛○○上開自白與事實相符，堪
    予採信。事證明確，被告庚○○、辛○○此部分之犯行，已
    經可以認定，應依法論罪科刑。
五、(一)按汽車之車身、引擎號碼係汽車製造廠出廠之標誌，為表
    示一定用意之證明，依刑法第二百十二條第一項規定，應以
    私文書論（最高法院六十六年台上字第一九六一號判例可資
    參照）；另汽車之車牌即汽車號牌，依道路交通安全規則第
    八條之規定，係行車之許可憑證，由汽車所有人向公路監理
    機關申請登記，自屬於刑法第二百十二條所列特許證之一種
    ；又
    百二十條之特種文書。(二)再起訴書雖載明被告子○○與被告
    庚○○、辛○○、午○○及「阿清」等人共同買受贓車、偽
    造車牌、變造汽車辨識號碼、偽造
    向監理機關申請補發行車執照、新領牌照登記書後，自九十
    二年一月中旬起迄同年十月底，出售附表一編號一至六部分
    所示之車輛，共詐得二百八十萬元等語，而認被告子○○與
    被告庚○○、辛○○、午○○及「阿清」共犯上開犯罪事實
    。惟於本院審理中，經被告子○○與被告庚○○對質結果，
    確認被告子○○僅將附表一編號七至十所示之四輛贓車出售
    給被告庚○○，而蒞庭檢察官亦當庭確認被告子○○所涉及
    之犯罪事實縮減為附表一編號七至十所示之犯罪事實（見本
    院九十三年十二月十七日審判筆錄），又查附表一編號七至
    十所示之贓車均未賣出，已如前述，且審核卷內資料，亦無
    如附表一編號一至六所示之偽造民國
    書、補發行車執照、汽車新領牌照登記書等證物，可以供本
    院認定被告子○○確有與被告庚○○、辛○○、午○○及「
    阿清」等人共同買受贓車、偽造車牌、變造汽車辨識號碼、
    偽造
    販賣改裝車集團之事實存在，且被告庚○○於審理中亦陳明
    係以每次付清價金方式，各次買斷上開贓車等語，是經檢察
    官縮減被告子○○所涉及之犯罪事實後，僅能認定被告子○○明知附表一編號七至十所示之車輛係贓車，且其上之車身
    、引擎號碼已經變造並懸掛偽造車牌而仍故買之，並將該等
    贓車轉賣予被告庚○○之犯罪事實。(三)另附表一編號十所示
    車輛遭查獲時係懸掛九Ｅ–八九五七號車牌，起訴書誤載為
    九○○八–ＤＦ號車牌，惟已經蒞庭檢察官當庭更正，而上
    開附表一編號十所示之犯罪事實，核與請求併案審理之台灣
    高雄地方法院九十三年度偵字第一三三七○號案件所示之犯
    罪事實，均屬同一，業經蒞庭檢察官當庭陳述明確，均先予
    敘明。
六、核被告庚○○、辛○○、午○○等人所為，均係犯刑法第三
    百四十九條第二項之故買贓物罪、刑法第二百十六條、第二
    百十條、第二百二十條第一項之行使變造準私文書罪（行使
    變造之汽車車身、引擎號碼等準私文書）、刑法第二百十六
    條、第二百十二條之行使偽造特種文書罪（行使偽造汽車牌
    號）、刑法第二百十六條、第二百十二條之行使偽造國民身
    分證罪、刑法第二百十八條第一項之偽造公印文罪（偽造國
    民
    登載不實罪（申請補發行車執照、新領牌照登記書部分），
    刑法第二百十六條、第二百十條之行使偽造私文書罪（行使
    偽造汽車買賣契約書）、刑法第三百三十九條第一項之詐欺
    取財罪（附表一編號一至六部分）。被告子○○所為，係犯
    刑法第三百四十九條第二項故買贓物罪、刑法第二百十六條
    、第二百十條、第二百二十條行使變造準私文書罪（行使變
    造之汽車車身、引擎號碼）、刑法第二百十六條、第二百十
    二條行使偽造特種文書罪（行使偽造汽車牌號）。被告庚○○、辛○○、午○○等人偽造印章，進而分別偽造如事實欄
    所載之印文及署押於上開買賣契約書及其他文書上，偽造印
    章、印文、署押之行為，係偽造私文書之部分行為；又變造
    準私文書、偽造特種文書、偽造私文書後持以行使，變造、
    偽造之低度行為，已分別為行使變造準私文書、行使偽造特
    種文書、行使偽造私文書之高度行為所吸收，均不另論罪。
    公訴意旨認為上開故買贓物及詐欺犯行，均應以常業贓物、
    常業詐欺罪論斷，惟本案所查獲之贓物犯行僅有十次（被告
    子○○部分僅有四次），詐欺犯行僅有六次，尚難認定被告
    等係以故買贓物及詐欺為職業，惟起訴事實相同，爰依法變
    更起訴法條，併予敘明。被告庚○○、辛○○、午○○與「
    阿清」，就上開故買贓物、行使變造準私文書、行使偽造特
    種文書、使公務員登載不實、行使偽造私文書、詐欺等犯行
    ，及被告庚○○、辛○○、午○○、「阿清」與某不詳成年
    意聯絡及行為分擔，皆為共同正犯。被告庚○○、辛○○、
    午○○先後多次故買贓物、行使變造準私文書、行使偽造特
    種文書、偽造公印文、使公務員不實登載、行使偽造私文書
    、詐欺等犯行，被告子○○先後多次故買贓物、行使變造準
    私文書、行使偽造特種文書等犯行，分別時間緊接、方法相
    同，所犯各為構成要件相同之罪，顯係均基於概括犯意為之
    ，均為連續犯，應皆依刑法第五十六條規定之規定，各以一
    罪論，並各加重其刑。被告庚○○、辛○○、午○○以一行
    使行為，同時行使變造準私文書（車身、引擎號碼）、偽造
    特種文書（汽車號牌）、偽造國民
    車買賣合約書），而同時觸犯行使變造準私文書罪、行使偽
    造特種文書罪、行使偽造民國
    ，為想像競合犯，依刑法第五十五條規定，從一重行使偽造
    私文書罪處斷。被告庚○○、辛○○、午○○上開連續故買
    贓物、連續行使偽造私文書、連續偽造公印文、連續使公務
    員登載不實、連續詐欺等罪間，具有方法結果之牽連關係，
    依刑法第五十五條規定，應從情節較重之連續行使偽造私文
    書罪處斷。被告子○○以一行使行為，同時行使變造準私文
    書（車身、引擎號碼）、偽造特種文書（汽車號牌），為想
    像競合犯，依刑法第五十五條規定，從一重行使變造準私文
    書罪處斷。被告子○○上開連續故買贓物罪、連續行使變造
    準私文書罪間，具有方法結果之牽連關係，依刑法第五十五
    條規定，應從較重之行使變造準私文書罪處斷。被告庚○○
    前於八十七年間犯偽造文書、詐欺等罪，經法院判處應執行
    有期徒刑一年九月，於九十年八月二十二日假釋，刑期至九
    十一年七月三日屆滿以已執行論；被告子○○前於八十八年
    間犯竊盜罪，經台灣彰化地方法院判處有期徒刑二年，於九
    十年六月二十日假釋，刑期至九十年十一月十七日屆滿以已
    執行論，均有台灣高等法院被告全國前案紀錄表在卷可按，
    其等前受有期徒刑執行完畢，於五年以內再犯本件最重本刑
    為有期徒刑以上之罪，為累犯，應依刑法第四十七條之規定
    ，依法遞加重其刑。爰審酌被告等人之犯罪動機、手段、所
    犯情節，及其等均年輕力盛，不思努力工作獲取報酬，反以
    故買贓物、偽造文書、拼裝車輛之方式詐騙金錢，除侵害個
    人財產法益外，並嚴重破壞社會經濟及善良風氣，並審酌被
    告各人之分工情形，所得財物及犯後態度等一切情狀，各量
    處如主文所示之刑。如附表一及附表二「應沒收之物」欄所
    示之偽造印章、印文、署押均應依刑法第二百十九條規定宣
    告沒收（所偽造之私文書，雖為被告等犯罪所得之物，然因
    均已交付各該被害人，已非被告等所有，故不宜宣告沒收）
    ；上開「應沒收之物」欄所示之偽造國民
    等所有，為右揭犯罪所得之物，均應依刑法第三十八條第一
    項第三款規定宣告沒收（其上偽造之「內政部印」公印文因
    與偽造之國民
    之諭知）；上開「應沒收之物欄」所示之帳戶存簿為被告等
    所有，且為右揭犯罪所得之物，亦均依刑法第三十八條第一
    項第三款規定宣告沒收。另如附表一編號一至六所示各車輛
    ，經被告等所偽造之車牌及變造後之車身號碼、引擎號碼，
    及補發之行車執照及新領牌照登記書均隨同車輛交付各被害
    人，已非被告等所有之物；該「汽（機）車駕駛人審驗暨各
    項異動登記書」係監理機關掌管存卷，非被告等所有之物；
    及附表一編號七至十經改裝車輛其上變造之車身、引擎號碼
    及所懸掛之偽造車牌，已非被告子○○所有，亦非因被告庚○○故買贓物行為直接所產生之物，均不另為沒收之諭知。
    至於附表三、附表四之扣案物，經本院於審理中遂一提示與
    被告辛○○、庚○○辨識，其中除上開宣告沒收之偽造國民
    收已如前述或與本案無關，均應退回檢察官另行處理。
七、被告子○○移送併案審理部分（福建金門地方法院檢察署九
    十三年度偵字第二三五號、台灣彰化地方法院檢察署九十三
    年度偵緝字第四○四號）：
  (一)併案意旨略以（福建金門地方法院檢察署九十三年度偵字第
    二三五號）：被告子○○為掩護大陸女子周水清非法入境台
    灣地區，竟於九十三年四月二十六日，在彰化縣員林鎮某一
    泡沫紅茶店內，以一萬元之代價，向周金明購買其配偶黃麗
    蓉之身分資料，再利用黃麗蓉之
    不詳時地以周水清之相片變造一紙黃麗蓉名義、周水清相片
    之
    境台灣地區，復邀請周金明及黃麗蓉夫妻於同月二十七日上
    午十時五十分許，自台中搭機前往金門，籍此製造黃麗蓉入
    境金門之事實後，隨即由同夥將變造之
    並於同日下午由被告子○○陪同周水清持該變造
    門尚義機場購買機票，準備搭機前往高雄時，於通關檢查時
    為警當場查獲，因認被告子○○涉犯刑法第二百十六條、二
    百十二條行使變造特種文書罪嫌等語。
  (二)併案意旨略以（台灣彰化地方法院檢察署九十三年度偵字第
    四○四號）：被告子○○與另一年籍不詳之成年男子，共同
    基於行使偽造特種文書、使公務員登載不實之犯意聯絡，於
    九十二年九月初，由被告子○○向專門替人辦理監理業務之
    林麗美，佯稱要辦理甲○○所有之車牌號碼Ｍ九–○三五五
    號自小客車過戶事宜，並利用不知情之林麗美委託不知情之
    溫桂玉，持被告子○○所交付之偽造甲○○
    貼之照片非甲○○本人），以遺失為由，至交通部公路總局
    台中區監理所南投監理站申請補發上開車輛之行車執照、新
    領牌照登記書等車籍資料，致監理單位承辦人員誤信其為原
    車主及相關證件確已遺失，而將行車執照、新領牌照登記書
    申請補發等相關資料輸入電腦後，補發該車之行車執照、新
    領牌照登記書。於同年十月六日，被告子○○與該名年籍不
    詳之成年男子，又共同將上開偽造之甲○○、戌○○
    （其上所貼之照片非戌○○本人）、印章及上開申請補發之
    行照，交付予不知情之林麗美，林麗美再於同日上午八時三
    十分許，持上開偽造之證件等資料，至交通部公路總局台中
    區監理所彰化監理站，辦理甲○○所有之上開車輛過戶予楊
    林秋事宜，嗣經彰化監理站之承辦人員查覺林麗美所持有之
    上開
    百十六條、第二百十二條之行使特種文書罪、刑法第二百十
    四條之使公務員登載不實罪、刑法第二百十條之偽造私文書
    罪等語。
  (三)惟查，經被告子○○與被告庚○○於本院審理時對質結果，
    確認被告子○○僅將附表一編號七至十所示之四輛贓車出售
    給被告庚○○，而蒞庭檢察官亦當庭確認被告子○○所涉及
    之犯罪事實縮減為附表一編號七至十所示之犯罪事實（見本
    院九十三年十二月十七日審判筆錄），又被告庚○○係以每
    次付清價金方式，各次買斷附表一編號七至十所示之贓車，
    而上開贓車於被告庚○○遭查獲時均未賣出等情，已如前述
    ，且審核卷內資料，亦無如附表一編號一至六所示之偽造民
    國
    書等證物，是經檢察官對被告子○○縮減所涉及之犯罪事實
    後，本院僅能認定被告子○○犯有故買贓物、行使變造車身
    、引擎號碼、行使偽造車牌等犯行，即上開併案移送審理部
    分，與本件起訴部分已不生任何裁判上一罪關係，本院無從
    併案審究，應退回檢察官另行偵辦。
據上論斷，應依刑法第二百七十三條之一第一項、第二百九十九
條第一項前段、第三百條，刑法第二十八條、第五十六條、第二
百十六條、第二百十條、第二百十二條、第二百十四條、第二百
十八條第一項、第二百二十條第一項、第三百三十九條第一項、
第三百四十九條第二項、第五十五條、第四十七條、第二百十九
條、第三十八條第一項第三款，罰金罰鍰提高標準條例第一條前
段，判決如主文。
本案經檢察官陳志全到庭執行職務。
中　　華　　民　　國　　93　　年　　12　　月　　31　　日
                        臺灣桃園地方法院刑事第7庭
                              法  官    劉 為 丕
上正本證明與原本無異。
如不服本判決，應於判決送達後十日內向本院提出上訴狀（應附
繕本），上訴於臺灣高等法院。
                              書記官    方 秀 貞
中　　華　　民　　國　　94　　年　　1 　　月　　4 　　日
附錄本案論罪科刑法條：
中華民國刑法第210條
(偽造變造私文書罪)
偽造、變造私文書，足以生損害於公眾或他人者，處5 年以下有
期徒刑。
中華民國刑法第212條
(偽造變造特種文書罪)
偽造、變造護照、旅券、免許證、特許證及關於品行、能力服務
或其他相類之證書、介紹書，足以生損害於公眾或他人者，處1
年以下有期徒刑、拘役或3百元以下罰金。
中華民國刑法第214條
(使公務員登載不實罪)
明知為不實之事項，而使公務員登載於職務上所掌之公文書，足
以生損害於公眾或他人者，處3 年以下有期徒刑、拘役或5 百元
以下罰金。
中華民國刑法第216條
(行使偽造變造或登載不實之文書罪)
行使第210 條至第215 條之文書者，依偽造、變造文書或登載不
實事項或使登載不實事項之規定處斷。
中華民國刑法第217 條
 (偽造盜用印章印文或署押罪)
偽造印章、印文或署押，足以生損害於公眾或他人者，處3 年以
下有期徒刑。
盜用印章、印文或署押，足以生損害於公眾或他人者，亦同。
中華民國刑法第218條
(偽造盜用公印或公印文罪)
偽造公印或公印文者，處5年以下有期徒刑。
盜用公印或公印文足以生損害於公眾或他人者，亦同。
中華民國刑法第220條
在紙上或物品上之文字、符號、圖畫、照像，依習慣或特約，足
以為表示其用意之證明者，關於本章及本章以外各罪，以文書論
。
錄音、錄影或電磁紀錄，藉機器或電腦之處理所顯示之聲音、影
像或符號，足以為表示其用意之證明者，亦同。
稱電磁紀錄，指以電子、磁性或其他無法以人之知覺直接認識之
方式所製成之紀錄，而供電腦處理之用者。
中華民國刑法第339條
(普通詐欺罪)
意圖為自己或第三人不法之所有，以詐術使人將本人或第三人之
物交付者，處5 年以下有期徒刑、拘役或科或併科1 千元以下罰
金。
以前項方法得財產上不法之利益或使第三人得之者，亦同。
前2項之未遂犯罰之。
中華民國刑法第349條
收受贓物者，處3年以下有期徒刑、拘役或5百元以下罰金。
搬運、寄藏、故買贓物或為牙保者，處5 年以下有期徒刑、拘役
或科或併科1千元以下罰金。
因贓物變得之財物，以贓物論。
附表1：
┌─┬────┬──────┬────────┬───────────────┐
│編│車型外觀│懸掛車牌號碼│實際車牌、引擎、│販賣經過                      │
│號│        │車身號碼    │車身號碼及來源  │                              │
├─┼────┼──────┼────────┼───────────────┤
│一│國瑞牌  │車牌號碼：  │均不詳。        │午○○持貼有其照片之偽造「陳明│
│  │PREMIO型│7K–6266    │                │豐」身分、行車執照、購車發票等│
│  │1998CC. │            │                │資料，經由辛○○媒介，於九十二│
│  │銀色    │            │                │年一月十五日上午九時許，駕駛業│
│  │        │            │                │經變造引擎號碼，懸掛7K–6266號│
│  │        │            │                │車牌之車輛，至台北市士林區士商│
│  │        │            │                │路五八號日聯汽車商行，以三十七│
│  │        │            │                │萬七千元出售該車行，該車行再將│
│  │        │            │                │之出售給同業李復發，再由李復發│
│  │        │            │                │出售予客戶呂恪誠。嗣因呂恪誠表│
│  │        │            │                │示在未用車期間，卻接獲該車違規│
│  │        │            │                │行駛之罰單及舉發照片，乃將該車│
│  │        │            │                │輾轉退還予日聯汽車商行，日聯汽│
│  │        │            │                │車商行將之停放在車行附近，而於│
│  │        │            │                │九十二年二月二十六日遭竊。    │
├─┼────┴──────┴────────┴───────────────┤
│證│(1)被告辛○○自白（九十三年偵字第六七一號卷，第四頁附九十三年一月八日警訊│
│  │  筆錄；本院九十三年八月二十日、十一月五日之準備審判筆錄）。            │
│  │(2)被告庚○○自白（九十三年偵字第六八一號卷，第七頁附九十三年一月十三日警│
│  │  訊筆錄；本院九十三年八月二十日、十一月五日之準備審判筆錄）。          │                                  │
│據│(3)被告午○○自白（九十三年偵字第三三一六號卷，第四一○頁附九十三年四月二│                                                                    │
│  │  十九日警訊筆錄、第四百十六頁之九十三年四月二十九日偵訊筆錄；本院九十三│
│  │  年八月二十日、十一月五日之準備審判筆錄）。                            │
│  │(4)被告子○○自白（本院九十三年八月二十日、十一月五日之準備審判筆錄）。  │               │
│  │(5)證人寅○○、林正傑、巳○○證述（九十二年偵字第七一一五號卷，第十一頁附│                                                                    │
│  │  九十二年二月二十七日警訊筆錄、第十三頁附九十二年三月十五日警訊筆錄、第│
│  │  十六頁附九十二年二月二十八日警訊筆錄、第八頁附九十二年二月二十七日警訊│                                                                    │                                                                         │
│  │  筆錄；第四十九頁之九十二年八月五日偵訊筆錄、第五十一頁之九十二年八月五│
│  │  日偵訊筆錄；九十三年偵緝字第一九三號卷，第八頁之九十三年四月二十七日偵│
│  │  訊筆錄）。                                                            │
│  │(6)證物：                                                                │
│  │  午○○冒「巳○○」之名，將Ｂ車賣給李復發之買賣契約書影本（九十二年偵│
│  │    字第七一一五號卷，第二十九頁，巳○○簽名一枚）。                    │
│  │  Ｂ車於九十二年一月十五日由監理站補發之新領牌照登記書（九十二年偵字第│
│  │    七一一五號卷，第三十九頁）。                                        │
│  │  九十二年一月十五日偽「巳○○」過戶至丁○○之過戶登記書（九十二年偵字│
│  │    第七一一五號卷，第七十九頁，巳○○簽名一枚、印文一枚）。            │
│  │  偽造之「巳○○」身分證正反面影本（九十二年偵字第七一一五號卷，第八十│
│  │    頁）。                                                              │
│  │  九十二年一月十五日偽「巳○○」辦理「補登記書」之異動登記書（九十二年│
│  │    偵字第七一一五號卷，第八十一頁，巳○○簽名一枚、印文一枚）。        │
├─┼────────────────────────────────────┤
│應│買賣契約書上偽造「巳○○」簽名一枚。                                  │
│沒│過戶登記書上偽造「巳○○」簽名一枚、印文一枚。                        │
│收│異動登記書上偽造「巳○○」簽名一枚、印文一枚。                        │
│之│偽造「巳○○」國民身分證一張。                                        │
│物│偽造「內政部印」公印一顆。                                            │
│  │偽造「巳○○」印章一顆。                                              │
├─┼────┬──────┬────────┬───────────────┤
│編│車型外觀│懸掛車牌號碼│實際車牌、引擎、│販賣經過                      │
│號│        │車身號碼    │車身號碼及來源  │                              │
├─┼────┼──────┼────────┼───────────────┤
│二│中華三菱│車牌號碼：  │車牌號碼：      │庚○○將車及證件交給辛○○後，│
│  │SAVRIN型│7E-3606     │9T-0393         │於九十二年三月二日，由謊稱為陳│
│  │1997CC. │車身號碼：  │引擎號碼：      │先生之辛○○夥同午○○及不詳姓│
│  │黑色    │D0000000    │4G63Z017197     │名假冒「丙○○」之女子，持經變│
│  │        │            │車主：          │造之丙○○身分證、補發之新領牌│
│  │        │            │楊瓊娟於九十二年│照登記書、行車執照相件文件駕駛│
│  │        │            │二月二十日上午七│本車，至台中市○○路○段二五號│
│  │        │            │時許，在高雄市民│之「信用車行」，以五十八萬元售│
│  │        │            │族一路五三號前遭│予不知情之未○○，再由未○○於│
│  │        │            │竊。            │九十二年三月十七日出售予不知情│
│  │        │            │                │之丑○○。                    │
├─┼────┴──────┴────────┴───────────────┤
│證│(1)被告辛○○自白（九十三年偵字第三三一六號卷，第一九三頁之九十三年四月五│
│  │  日偵訊筆錄；本院九十三年八月二十日、十一月五日之準備審判筆錄）。      │                                    │
│  │(2)被告午○○自白（九十三年偵字第三三一六號卷，第四一八頁之九十三年四月二│
│據│  二十九日偵訊筆錄；本院九十年八月二十日、十一月五日之準備審判筆錄）。  │                                    │
│  │(3)被告庚○○、子○○自白（本院九十三年八月二十日、十一月五日之準備審判筆│                                    │
│  │  錄）。                                                                │
│  │(4)證人未○○、丑○○、丙○○證述（九十三年偵字第六七一號卷，第六十五頁附│
│  │  九十二年三月二日警訊筆錄、第七十二頁附九十三年二月十二日警訊筆錄；九十│
│  │  三年偵字第三三一六號卷，第二○四頁附九十三年三月二日警訊筆錄）。      │
│  │(5)證物：                                                                │
│  │  偽「丙○○」將Ｂ車賣給宇○○之買賣契約書影本（九十三年偵字第三三一六│
│  │    號卷，第三十四頁，丙○○簽名一枚）。                                │
│  │  偽造之「丙○○」身分證正反面影本（九十三年偵字第三三一六號卷，第三十│
│  │    五頁）。                                                            │
│  │  經變造之車身號碼及引擎號碼照片（九十三年偵字第三三一六號卷，第一四八│
│  │    至一四九頁）。                                                      │
├─┼────────────────────────────────────┤
│應│買賣契約書上偽造之「丙○○」簽名一枚。                                │
│沒│偽造「丙○○」國民身分證一張。                                        │
│收│偽造「內政部印」公印一顆（同附表一編號一）。                          │
│之│                                                                        │
│物│                                                                        │
├─┼────┬──────┬────────┬───────────────┤
│編│車型外觀│懸掛車牌號碼│實際車牌、引擎、│販賣經過                      │
│號│        │車身號碼    │車身號碼及來源  │                              │
├─┼────┼──────┼────────┼───────────────┤
│三│中華三菱│車牌號碼：  │車牌號碼：      │庚○○將車及證件交與辛○○後，│
│  │SAVRIN型│7W-3768     │7Q-8792         │於九十二年三月十四日，由謊稱為│
│  │1997CC. │車身號碼：  │車身號碼：      │陳先生之辛○○夥同午○○及不詳│
│  │紫灰色  │D0000000（屬│D0000000        │姓名假冒「乙○○」之男子，持經│
│  │        │乙○○之車，│車主：          │偽造之乙○○身分證、補發之新領│
│  │        │未遺失）。  │林雅雪於九十二年│牌照登記書、行車執照正本駕駛本│
│  │        │            │三月七日清晨四時│車，至台中市○○路七十七號監理│
│  │        │            │許，在彰化市自強│站前，以五十九萬元售予不知情之│
│  │        │            │南路九三號前遭竊│未○○，嗣被警發現，車輛現扣於│
│  │        │            │。              │台中市警局第二分局。          │
│  │        │            │                │                              │
├─┼────┴──────┴────────┴───────────────┤
│證│(1)被告辛○○自白（九十三年偵字第六七一號卷，第六十三頁附九十三年二月十二│
│  │  日警訊筆錄、第一九四頁之九十三年四月五日偵訊筆錄；本院九十三年八月二十│
│  │  日、十一月五日之準備審判筆錄）。                                      │                                    │
│據│(2)被告午○○自白（九十三年偵字第三三一六號卷，第四一九頁之九十三年四月二│
│  │  十九日偵訊筆錄；本院九十三年八月二十日、十一月五日之準備審判筆錄）。  │
│  │(3)被告庚○○、子○○自白（本院九十三年八月二十日、十一月五日之準備審判筆│                                           │
│  │  錄）。                                                                │
│  │(4)證人未○○、乙○○證述（九十三年偵字第六七一號卷，第六十五頁附九十三年│
│  │  二月十二日警訊筆錄；九十三年偵字第三三一六號卷，第四十頁附九十二年四月│
│  │  十九日警訊筆錄）。                                                    │
│  │(5)證物：                                                                │
│  │  偽「乙○○」將Ｂ車賣給未○○之買賣契約書影本（九十三年偵字第三三一六│
│  │    號卷，第三十六頁，乙○○簽名一枚）。                                │
│  │　偽造「乙○○」之身分證正反面影本（九十三年偵字第三三一六號卷，第三十│
│  │　　七頁）。                                                            │
│  │　變造後車身號碼及電解結果照片（九十三年偵字第三三一六號卷，第一四九至│
│  │　　一五○頁）。                                                        │
├─┼────────────────────────────────────┤
│應│買賣契約書上偽造「乙○○」簽名一枚。                                  │
│沒│偽造「乙○○」國民身分證一張。                                        │
│收│偽造「內政部印」公印一顆（同附表一編號一）。                          │
│之│                                                                        │
│物│                                                                        │
├─┼────┬──────┬────────┬───────────────┤
│編│車型外觀│懸掛車牌號碼│實際車牌、引擎、│販賣經過                      │
│號│        │車身號碼    │車身號碼及來源  │                              │
├─┼────┼──────┼────────┼───────────────┤
│四│中華三菱│車牌號碼：  │車牌號碼：      │庚○○將車及證件交與辛○○後，│
│  │SAVRIN型│6N-0593     │5Q-0032         │於九十二年三月十七日由辛○○、│
│  │1997CC. │車身號碼：  │車身號碼：      │午○○及不詳姓名假冒「癸○○○│
│  │黑灰色  │D0000000    │D0000000        │」之女子，持經偽造之癸○○○身│
│  │        │引擎號碼：  │引擎號碼：      │分證、補發之新領牌照登記書、行│
│  │        │4G63Z000529 │4G3Z000761      │照正本駕駛本車，至新竹市○○路│
│  │        │（屬癸○○○│車主：          │一段七三二號「億全汽車商行」，│
│  │        │之車所有，未│陳佩秀於九十二年│以四十八萬元售予不知情之卯○○│
│  │        │遺失。）    │三月十二日上午六│，卯○○因假冒徐蔡清江之人稱其│
│  │        │            │時四十分許，在彰│丈夫賭博輸錢才賣車，因此為免紛│
│  │        │            │化縣花壇鄉○○路│爭在九十二年三月十七日辦理過戶│
│  │        │            │二段一六七號前遭│，並於九十二年三月二十四日向監│
│  │        │            │竊。            │理站換發新牌6573–FU後，於九十│
│  │        │            │                │二年三月二十七日再轉售陳元愷，│
│  │        │            │                │嗣因癸○○○之保險公司發現報警│
│  │        │            │                │查獲，車現扣於台北縣警察局蘆洲│
│  │        │            │                │分局龍源派出所。              │
│  │        │            │                │                              │
├─┼────┴──────┴────────┴───────────────┤
│證│(1)被告辛○○自白（九十三年偵字第六七一號卷，第六十三頁附九十三年二月十二│
│  │　日警訊筆錄；九十三年偵字第三三一六號卷，第一九五頁之九十三年四月五日偵│
│  │  訊筆錄；本院九十三年八月二十日、十一月五日之準備審判筆錄）。          │                                          │
│據│(2)被告午○○自白（九十三年偵字第三三一六號卷，第四一九頁之九十三年四月二│                                          │
│  │　十九日偵訊筆錄；本院九十三年八月二十日、十一月五日之準備審判筆錄）    │                                          │
│  │(3)被告庚○○、子○○自白（本院九十三年八月二十日、十一月五日之準備審判筆│                                          │
│  │　錄）。                                                                │
│  │(4)證人卯○○、癸○○○證述（九十三年偵字第三三一六號卷，第四十四頁附九十│
│  │　二年四月三日警訊筆錄、第四十一頁附九十二年四月一日警訊筆錄）。        │
│  │(5)證物：                                                                │
│  │　Ｂ車於九十二年三月十七日由監理站補發之新領牌照登記書（九十三年偵字第│
│  │　　六七一號卷，第七十五頁）。                                          │
│  │　偽「癸○○○」將Ｂ車賣給億全車行之買賣契約書影本（九十三年偵字第六七│
│  │    一號卷，第七十六頁，簽名二枚、指印一枚）。                          │
├─┼────────────────────────────────────┤
│應│買賣契約書上偽造「癸○○○」簽名二枚、指印一枚。                      │
│沒│偽造「癸○○○」國民身分證一張。                                      │
│收│偽造「內政部印」公印一顆（同附表一編號一）。                          │
│之│                                                                        │
│物│                                                                        │
├─┼────┬──────┬────────┬───────────────┤
│編│車型外觀│懸掛車牌號碼│實際車牌、引擎、│販賣經過                      │
│號│        │車身號碼    │車身號碼及來源  │                              │
├─┼────┼──────┼────────┼───────────────┤
│五│中華三菱│車牌號碼：  │經電解腐蝕仍無法│辛○○、午○○及不詳姓名假冒「│
│  │SAVRIN型│8R-5680     │鑑驗出原車身號碼│亥○○」之男子，於九十二年六月│
│  │1997CC. │車身號碼：  │。              │十三日持經偽造之亥○○身分證、│
│  │紫灰色  │D0000000    │                │補發之新領牌照登記書、行車執照│
│  │        │（屬亥○○之│                │正本駕駛本車，至台北縣中和市中│
│  │        │車所有，未遺│                │正路四六號「和興汽車商行」，以│
│  │        │失。）      │                │五十七萬元售予不知情之天○○，│
│  │        │            │                │天○○向監理站辦理過戶時被監理│
│  │        │            │                │站發現是Ｂ車。                │
│  │        │            │                │                              │
│  │        │            │                │                              │
├─┼────┴──────┴────────┴───────────────┤
│證│(1)被告辛○○自白（九十三年偵字第三三一六號卷，第一九五頁之九十三年四月五│
│  │  日偵訊筆錄；本院九十三年八月二十日、十一月五日之準備審判筆錄）。      │                                          │
│  │(2)被告午○○自白（九十三年偵字第三三一六號卷，第四一九頁之九十三年四月二│
│據│  十九日偵訊筆錄）                                                      │
│  │(3)被告庚○○、子○○自白（本院九十三年八月二十日、十一月五日之準備審判審│                                          │
│  │  判筆錄）。                                                            │
│  │(4)證人天○○、亥○○證述（九十三年偵字第三三一六號卷，第五十七頁附九十三│
│  │  年二月三日警訊筆錄、第五十頁附九十三年二月二十六日警訊筆錄）。        │
│  │(5)證物：                                                                │
│  │  偽造「亥○○」之身分證影本（九十三年偵字第三三一六號卷，第五十九頁）│
│  │  辛○○冒「亥○○」名義，將Ｂ車賣給蔡清祥之買賣汽車契約書影本（九十三│
│  │    年偵字第三三一六號卷，第六十頁，亥○○簽名一枚、指印一枚）。        │
│  │  Ｂ車於九十二年六月十三日由監理站補發之汽車新領牌照登記書（九十三年偵│
│  │    字第三三一六號卷，第六十一頁）。                                    │
│  │  變造車身號碼之照片（九十三年偵字第三三一六號卷，第二四二至二四五頁）│
│  │    。                                                                  │
├─┼────────────────────────────────────┤
│應│買賣契約書上偽造「亥○○」簽名一枚、指印一枚。                        │
│沒│偽造「亥○○」國民身分證一張。                                        │
│收│偽造「內政部印」公印一顆（同附表一編號一）。                          │
│之│                                                                        │
│物│                                                                        │
├─┼────┬──────┬────────┬───────────────┤
│編│車型外觀│懸掛車牌號碼│實際車牌、引擎、│販賣經過                      │
│號│        │車身號碼    │車身號碼及來源  │                              │
├─┼────┼──────┼────────┼───────────────┤
│六│日產    │車牌號碼：  │車牌號碼：      │子○○、午○○於九十二年十月二│
│  │CEFIRO型│8F-9077     │3H-3529         │十八日，駕駛本車至南投市○○路│
│  │1995CC. │車身號碼：  │引擎號碼：      │一九九號，持偽造之己○○、邱建│
│  │黑色    │A32TK022611 │VQ00000000      │文身分證，委託陳寶媛辦理過戶，│
│  │        │引擎號碼：  │車主：          │再由庚○○交由辛○○及假冒「邱│
│  │        │VQ00000000  │申○○於九十二年│建文」之午○○，開本車至桃園縣│
│  │        │（屬己○○之│七月二十八日上午│龜山鄉○○路一○九之二號「駿通│
│  │        │車所有，未遺│五時許，在高雄市│汽車商行」以十八萬元售予不知情│
│  │        │失。）      │明誠路遭竊。    │之辰○○。                    │
│  │        │            │                │                              │
│  │        │            │                │                              │
│  │        │            │                │                              │
├─┼────┴──────┴────────┴───────────────┤
│證│(1)被告辛○○自白（九十三年偵字第六七一號卷，第四十六頁附九十三年二月三日│
│  │  警訊筆錄；九十三年偵字第三三一六號卷，第一九六頁之九十三年四月五日偵訊│
│  │  筆錄；本院九十三年八月二十日、十一月五日之準備審判筆錄）。            │                                          │
│據│(2)被告午○○自白（九十三年偵字第三三一六號卷，第四一八頁之九十三年四月二│
│  │  十九日偵訊筆錄；本院九十三年八月二十日、十一月五日之準備審判筆錄）。  │                                          │
│  │(3)被告庚○○、子○○自白（本院九十三年八月二十日、十一月五日之準備審判筆│                                          │
│  │  錄）。                                                                │
│  │(4)證人辰○○、陳寶緩、己○○證述（九十三年偵字第三三一六號卷，第七十一頁│
│  │  附九十二年十一月六日警訊筆錄、第六十九頁附九十二年十月二十九日警訊筆錄│
│  │  錄、第六十三頁附九十三年二月九日警訊筆錄）。                          │
│  │(5)證物：                                                                │
│  │  偽造「邱建文」身分證影本（九十三年偵字第三三一六號卷，第七十三頁）。│
│  │  午○○冒「邱建文」名義，將Ｂ車賣給辰○○之買賣汽車契約書影本（九十三│
│  │    年偵字第三三一六號卷，第七十四頁，邱建文簽名一枚）。                │
│  │  變造車身號碼照片（九十三年偵字第一五一至一五三頁）。                │
├─┼────────────────────────────────────┤
│應│買賣契約書上偽造「邱建文」簽名一枚。                                  │
│沒│偽造「邱建文」國民身分證一張。                                        │
│收│偽造「己○○」國民身分證一張。                                        │
│之│偽造「內政部印」公印一顆（同附表一編號一）。                          │
│物│                                                                        │
├─┼────┬──────┬────────┬───────────────┤
│編│車型外觀│懸掛車牌號碼│實際車牌、引擎、│取得經過                      │
│號│        │車身號碼    │車身號碼及來源  │                              │
├─┼────┼──────┼────────┼───────────────┤
│七│賓士    │車牌號碼：  │車牌號碼：      │由子○○以十二萬元代價賣給邱國│
│  │E320型  │QI-3329     │EM-6699         │寶                            │
│  │3199CC. │車身號碼：  │車身號碼：      │                              │
│  │黑色    │車身識別標示│WDB0000000C08900│                              │
│  │        │未變造。    │0               │                              │
│  │        │（屬成錦有限│車主：          │                              │
│  │        │公司之車所有│能守實業有限公司│                              │
│  │        │，未遺失。）│（郭金發）於九十│                              │
│  │        │            │二年八月十四日下│                              │
│  │        │            │午三時許，在彰化│                              │
│  │        │            │縣花壇鄉○○路一│                              │
│  │        │            │段四十號前遭竊。│                              │
│  │        │            │                │                              │
├─┼────┴──────┴────────┴───────────────┤
│證│(1)證人地○○（原QI-3329號自小客車所有人）證述（九十三年偵字第三三一六號 │
│  │  卷第七十七頁附九十三年二月十三日偵訊筆錄）。                          │
│  │(2)地○○提供之行車執照影本一紙、QI-3329車現況照片八張（見九十三年偵字第 │
│據│  三三一六號卷第八十、八十二頁）。                                      │
│  │(3)偽QI-3329車辨識號碼照片影本（九十三年偵字第三三一六號卷，第一五三至一 │
│  │  五四頁）。                                                            │
│  │(4)被告庚○○自白（九十三年偵字第六八一號卷，第七頁附九十三年一月十三日警│
│  │  訊筆錄、第三十二頁之九十三年一月十三日偵訊筆錄、第五十頁附九十三年一月│
│  │  十六日警訊筆錄；本院九十三年八月二十日、十二月十七日之審判筆錄）。    │                                               │
│  │(5)被告子○○自白（本院九十三年十二月十七日準備、審判筆錄）。            │
│  │                                                                        │
├─┼────┬──────┬────────┬───────────────┤
│編│車型外觀│懸掛車牌號碼│實際車牌、引擎、│取得經過                      │
│號│        │車身號碼    │車身號碼及來源  │                              │
├─┼────┼──────┼────────┼───────────────┤
│八│賓士    │車牌號碼：  │車牌號碼：      │由子○○以二十五萬代價賣給邱國│
│  │E320型  │Y8-9289     │DP-6568         │寶。                          │
│  │3199CC. │車身號碼：  │車身號碼：      │                              │
│  │銀色    │車身識別標誌│WDB0000000A89058│                              │
│  │        │未經變造。  │1               │                              │
│  │        │（屬舜正企業│車主：          │                              │
│  │        │股份有限公司│黃新發於九十二年│                              │
│  │        │之車所有，未│十月八日晚間九時│                              │
│  │        │遺失）。    │許，在台北市新寧│                              │
│  │        │            │北路八十三之三號│                              │
│  │        │            │前遭竊。        │                              │
├─┼────┴──────┴────────┴───────────────┤
│  │(1)酉○○（原車主之子）證述（九十三年偵字第三三一六號卷，第八十四頁附九十│                                                │
│  │  三年二月十一日警訊筆錄）。                                            │
│  │(2)酉○○提供之行車執照、購車證明、完稅證、新領牌照登記書、交書證明書、保│
│  │  險卡等物（九十三年偵字第三三一六號卷，第八十六至九十二頁）。          │
│  │(3)偽Y8-9289車辨識號碼照片影本（九十三年偵字第三三一六號卷，第一五四至一 │                                                                      │
│  │  五五頁）。                                                            │
│  │(4)被告庚○○自白（九十三年偵字第六八一號卷，第七頁附九十三年一月十三日警│                                        │
│  │  訊筆錄、第三十二頁之九十三年一月十三日偵訊筆錄、第五十頁附九十三年一月│
│  │  十六日警訊筆錄；本院九十三年八月二十日、十二月十七日審判筆錄）。      │
│  │(5)被告子○○自白（本院九十三年八月二十日、十一月五日之準備、審判筆錄、十│
│  │  二月十七日準備、審判筆錄）。                                          │
│  │                                                                        │
├─┼────┬──────┬────────┬───────────────┤
│編│車型外觀│懸掛車牌號碼│實際車牌、引擎、│取得經過                      │
│號│        │車身號碼    │車身號碼及來源  │                              │
├─┼────┼──────┼────────┼───────────────┤
│九│國瑞牌  │車牌號碼    │車牌號碼        │由子○○以不詳價格賣予庚○○處│
│  │CAMY型  │7U-0115號   │6133-FX號       │。                            │
│  │1998CC. │車身號碼    │車身號碼        │                              │
│  │銀色    │NVI-0000000 │NVI-0000000     │                              │
│  │        │引擎號碼    │引擎號碼        │                              │
│  │        │IAZ0000000  │IAZ0000000      │                              │
│  │        │（屬孫念昕之│車主：          │                              │
│  │        │車所有，未遺│洪雪玉於九十二年│                              │
│  │        │失）。      │九月二十六日中午│                              │
│  │        │            │十二時許，在台中│                              │
│  │        │            │市市○路○○○路│                              │
│  │        │            │口遭竊。        │                              │
├─┼────┴──────┴────────┴───────────────┤
│證│(1)壬○○（原車主之夫）證述（九十三年偵字第三三一六號卷，第九十三頁附九十│
│  │  三年二月十一日警訊筆錄）。                                            │
│  │(2)壬○○提供之行車執照、新領牌照登記證、完稅證、購車發票（九十三年偵字第│
│據│  三三一六號卷，第九十五至一○○頁）。                                  │
│  │(3)偽7U-0115號車車身號碼及引擎號碼照片影本（九十三年偵字第三三一六號卷， │                                                                   │
│  │  第一五五至一五六頁）。                                                │
│  │(4)被告庚○○自白（九十三年偵字第六八一號卷，第七頁附九十三年一月十三日警│                                                                      │
│  │  訊筆錄、第三十二頁之九十三年一月十三日偵訊筆錄、第五十頁附九十三年一月│                                                                    │
│  │  十六日警訊筆錄；本院九十三年八月二十日、十二月十七日之準備、審判筆錄  │                                                        │
│  │  ）。                                                                  │                                                                    │
│  │(5)被告子○○自白（本院九十三年八月二十日、十二月十七日準備、審判筆錄）。│                                                                    │
│  │                                                                        │
├─┼────┬──────┬────────┬───────────────┤
│編│車型外觀│懸掛車牌號碼│實際車牌、引擎、│取得經過                      │
│號│        │車身號碼    │車身號碼及來源  │                              │
├─┼────┼──────┼────────┼───────────────┤
│十│中華三菱│車牌號碼    │車牌號碼        │由子○○以二十二萬代價賣給邱國│
│  │SAVRIN型│9E-8957號（ │2207-FJ號       │寶。                          │
│  │1997CC. │起訴書誤載為│車身號碼        │                              │
│  │黑色    │9008-DF）   │D0000000        │                              │
│  │        │車身號碼    │引擎號碼        │                              │
│  │        │D0000000    │4G63Z029825     │                              │
│  │        │引擎號碼    │車主：          │                              │
│  │        │4G63Z022702 │宙○○於九十二年│                              │
│  │        │（屬戊○○之│十月二十六日，在│                              │
│  │        │車所有，未遺│台中市新屯區河南│                              │
│  │        │失）。      │路三○一號前遭竊│                              │
│  │        │            │。              │                              │
├─┼────┴──────┴────────┴───────────────┤
│證│(1)此部分即併案審理：台灣高雄地方法院檢察署九十三年偵字第一三三七○部分。│
│  │(2)證人翁建發、宙○○、戊○○、謝合乙證述（見九十三年偵字第一三三七○號卷│
│  │  所附高雄市政府警察局三民第二分局偵查卷宗第一、三、九、十三、十七；九十│
│據│  三年核退偵字第二八四號卷，第十四、三十七頁）。                        │
│  │(3)被告庚○○、子○○自白（本院九十三年八月二十日準備程序筆錄、十二月十七│
│  │  日準備、審判筆錄）。                                                  │
│  │(4)證物，偽造「9E-8957」號車牌二面。                                     │
└─┴────────────────────────────────────┘
附表2：
┌─┬───┬──────┬───────────────┬─────────┐
│編│姓  名│開戶時間    │開戶銀行                      │帳號              │
│號│      │            │                              │                  │
├─┼───┼──────┼───────────────┼─────────┤
│一│王秋光│九十二年五月│萬通商業銀行桃園分行          │000000000│
│  │      │六日        │桃園縣桃園市○○路三八九號    │四五九一          │
├─┼───┼──────┼───────────────┼─────────┤
│二│張春長│九十二年五月│新竹國際商業銀行永安分行      │000000000│
│  │      │七日        │桃園縣桃園市○○路四六五號    │一二              │
├─┼───┼──────┼───────────────┼─────────┤
│三│蔡文啟│九十二年五月│中國信託商業銀行桃園分行      │000000000│
│  │      │十五日      │                              │三○七            │
├─┼───┼──────┼───────────────┼─────────┤
│四│乙○○│九十二年五月│富邦商業銀行八德分行          │000000000│
│  │      │十六日      │桃園縣八德市○○路○段九六八號│二四二○○        │
├─┼───┼──────┼───────────────┼─────────┤
│五│謝志鴻│九十二年六月│台灣企業銀行桃園分行          │000000000│
│  │      │五日        │桃園縣桃園市○○路○段十二號  │六六              │
├─┼───┴──────┴───────────────┴─────────┤
│應│偽造王秋光國民身分證一張、偽造張春長國民身分證一張、偽造蔡文啟國民身分│
│沒│  證一張、偽造乙○○國民身分證一張、偽造謝志鴻國民身分證一張。          │
│收│偽造王秋光印章一顆、偽造張春長印章一顆、偽造蔡文啟印章一顆、偽造乙○○│
│之│  印章一顆、偽造謝志鴻印章一顆。                                        │
│物│遭冒名申請之王秋光、張春長、蔡文啟、乙○○、謝志鴻等人上開帳戶存簿各一│
│  │  本。                                                                  │
└─┴────────────────────────────────────┘
附表3：於被告辛○○處扣押之物品
┌─┬─────────┬──┬──┬─────────────┐
│  │　品　　　　名    │單位│數量│　　備　　　　　註        │
├─┼─────────┼──┼──┼─────────────┤
│1 │影印身分證        │疊  │一  │                          │
├─┼─────────┼──┼──┼─────────────┤
│2 │行動電話代碼一覽表│疊  │一  │                          │
├─┼─────────┼──┼──┼─────────────┤
│3 │銀行貸款照會資料表│張  │二  │                          │
│  │影本              │    │    │                          │
├─┼─────────┼──┼──┼─────────────┤
│4 │匯豐汽車契約書    │張  │二  │                          │
├─┼─────────┼──┼──┼─────────────┤
│5 │匯豐汽車買賣契約書│份  │一  │                          │
│  │正本              │    │    │                          │
├─┼─────────┼──┼──┼─────────────┤
│6 │車籍資料所需物件明│張  │四  │                          │
│  │細影本            │    │    │                          │
├─┼─────────┼──┼──┼─────────────┤
│7 │銀行帳戶影本      │張  │四  │戶名：鍾政平、張春長、    │
│  │                  │    │    │      蘇秀琰、王秋光。    │
├─┼─────────┼──┼──┼─────────────┤
│8 │汽車行照正本      │張  │三  │車號：3N-8680、Y3-3348、  │
│  │                  │    │    │      8M-1359             │
├─┼─────────┼──┼──┼─────────────┤
│9 │機車行照正本      │張  │一  │車號：IAQ-986             │
├─┼─────────┼──┼──┼─────────────┤
│10│汽車行照影本      │張  │二  │                          │
├─┼─────────┼──┼──┼─────────────┤
│11│銀行存摺          │本  │五  │中信：蔡文啟000000000000  │
│  │                  │    │    │富邦：乙○○00000000000000│
│  │                  │    │    │新竹：張春長00000000000   │
│  │                  │    │    │萬通：王秋光00000000000000│
│  │                  │    │    │台企：謝志鴻00000000000   │
├─┼─────────┼──┼──┼─────────────┤
│12│汽車駕照正本      │張  │八  │李後育、陳進義、許芳美、  │
│  │                  │    │    │李三源、謝志鴻、曾心玫、  │
│  │                  │    │    │劉冠麟x2                  │
├─┼─────────┼──┼──┼─────────────┤
│13│身分證正本        │張  │五  │張春長、王秋光、梁淑媛、  │
│  │                  │    │    │許雅絢、李世平            │
├─┼─────────┼──┼──┼─────────────┤
│14│人頭照            │疊  │一  │含照片、底片、磁片        │
├─┼─────────┼──┼──┼─────────────┤
│15│汽車新領牌照登記書│張  │三  │                          │
├─┼─────────┼──┼──┼─────────────┤
│16│汽車牌照          │面  │二  │6C-5416                   │
├─┼─────────┼──┼──┼─────────────┤
│17│支票              │張  │三  │                          │
├─┼─────────┼──┼──┼─────────────┤
│18│地政事務所建物、土│疊  │一  │                          │
│  │地權狀影本        │    │    │                          │
├─┼─────────┼──┼──┼─────────────┤
│19│財團法人聯合信用卡│疊  │一  │                          │
│  │徵信中心資料      │    │    │                          │
├─┼─────────┼──┼──┼─────────────┤
│20│91年9月10月發票   │張  │十一│                          │
├─┼─────────┼──┼──┼─────────────┤
│21│各公司統一編號、地│疊  │一  │                          │
│  │址、代表人資料    │    │    │                          │
├─┼─────────┼──┼──┼─────────────┤
│22│筆記本            │本  │一  │                          │
├─┼─────────┼──┼──┼─────────────┤
│23│人名印章          │顆  │十六│                          │
├─┼─────────┼──┼──┼─────────────┤
│24│製作證件印章      │顆  │五三│                          │
├─┼─────────┼──┼──┼─────────────┤
│25│行動電話SIM卡     │張  │十三│                          │
├─┼─────────┼──┼──┼─────────────┤
│26│電話簿            │本  │五  │                          │
├─┼─────────┼──┼──┼─────────────┤
│27│熱熔膠            │支  │五  │                          │
├─┼─────────┼──┼──┼─────────────┤
│28│美工刀片          │組  │一  │                          │
├─┼─────────┼──┼──┼─────────────┤
│29│金融卡            │張  │一  │乙○○00000000000000      │
├─┼─────────┼──┼──┼─────────────┤
│30│人別年籍資料      │冊  │一  │                          │
├─┼─────────┼──┼──┼─────────────┤
│31│台灣企銀開戶資料  │張  │二  │                          │
├─┼─────────┼──┼──┼─────────────┤
│32│遠傳電信易付卡客戶│張  │二  │                          │
│  │資料卡            │    │    │                          │
├─┼─────────┼──┼──┼─────────────┤
│33│信用貸款申請書影本│張  │一  │                          │
├─┼─────────┼──┼──┼─────────────┤
│34│行動電話          │支  │三  │0000-0000-0000-000        │
│  │                  │    │    │0000-0000-0000-000        │
│  │                  │    │    │0000-0000-0000-000        │
└─┴─────────┴──┴──┴─────────────┘
附表4：於被告庚○○處扣押之物品
┌─┬─────────┬──┬──┬─────────────┐
│  │　品　　　　名    │單位│數量│　　備　　　　　註        │
├─┼─────────┼──┼──┼─────────────┤
│1 │行動電話          │支  │四  │                          │
├─┼─────────┼──┼──┼─────────────┤
│2 │筆記本            │本  │一  │                          │
├─┼─────────┼──┼──┼─────────────┤
│3 │商業本票          │本  │一  │                          │
├─┼─────────┼──┼──┼─────────────┤
│4 │土地所有權狀      │冊  │一  │                          │
├─┼─────────┼──┼──┼─────────────┤
│5 │汽車新領牌照登記書│張  │二  │                          │
│  │影本              │    │    │                          │
├─┼─────────┼──┼──┼─────────────┤
│6 │行照影本          │張  │二  │                          │
├─┼─────────┼──┼──┼─────────────┤
│7 │身分證正本        │張  │二  │戊○○、魏士育            │
├─┼─────────┼──┼──┼─────────────┤
│8 │身分證影本        │張  │五  │王玉英、魏士育、張燦藝、  │
│  │                  │    │    │陳宇洋                    │
├─┼─────────┼──┼──┼─────────────┤
│9 │戶籍謄本          │張  │一  │戊○○                    │
├─┼─────────┼──┼──┼─────────────┤
│10│便條紙            │冊  │一  │                          │
├─┼─────────┼──┼──┼─────────────┤
│11│停車繳費單        │張  │十八│9E-8957x8                 │
│  │                  │    │    │Y8-9289x3                 │
│  │                  │    │    │QI-3329x7                 │
├─┼─────────┼──┼──┼─────────────┤
│12│車號Y8-9289       │輛  │一  │                          │
│  │賓士自小客車      │    │    │                          │
├─┼─────────┼──┼──┼─────────────┤
│13│車號QI-3329       │輛  │一  │                          │
│  │賓士自小客車      │    │    │                          │
├─┼─────────┼──┼──┼─────────────┤
│14│車號7U-0115       │輛  │一  │                          │
│  │豐田自小客車      │    │    │                          │
└─┴─────────┴──┴──┴─────────────┘
